【裁判字號】    90,易,2408
【裁判日期】    900731
【裁判案由】    傷害等
【裁判全文】
臺灣板橋地方法院刑事判決                          九十年度易字第二四八號
    公  訴  人  臺灣板橋地方法院檢察署檢察官
    被      告  丁○○
                丙○○
                甲○○
                戊○○
右列被告因傷害等案件，經檢察官提起公訴（九十年度偵字第七二四號、第四九八三
號），本院判決如左：
    主  文
丁○○連續以加害生命、身體、自由之事，恐嚇他人，致生危害於安全，處拘役拾
日，如易科罰金，以佰元折算壹日。緩刑貳年。
丁○○、丙○○、甲○○、戊○○被訴傷害部分，均公訴不受理。
    事  實
一、丁○○因追求乙○○遭拒絕，而於民國八十九年十月十四日凌晨以電話與乙○○
    聯絡，並要求乙○○再給其一次機會，惟仍為乙○○所拒，丁○○、乙○○乃相
    約於同日上午九時許在台北縣新莊市輔仁大學宜美學苑前見面，由乙○○返還先
    前受丁○○贈與之光碟片、翻譯機及之前出遊之花費，丁○○並基於恐嚇之概括
    犯意：(1)於電話中向乙○○恫稱：「要不是我喜歡你，我早就可以上你，或者發
    生一夜情，或者強暴你」等語，以加害乙○○身體之事，致其心生畏怖，而生危
    害於安全。嗣乙○○將與丁○○間之約會、及遭恐嚇之事告知男友丙○○後，乙○○即依約定時間前往赴約，(2)丁○○、乙○○二人於同日上午九時許在台北縣
    新莊市輔仁大學宜美學苑前見面後，乙○○歸還上開物品予丁○○，丁○○再度
    恐嚇稱：「你這個賤女人，你會有報應的」等語，以加害乙○○身體、生命之事
    ，致其心生畏怖，而生危害於安全，乙○○離去後，先前即在附近守候觀看之丙○○、甲○○、戊○○見狀，丙○○一人先上前質問丁○○，雙方發生爭執，進
    而丁○○與丙○○、甲○○、戊○○三人互毆（四人被訴傷害部分，業據於本院
    撤回告訴，詳見理由欄貳）。(3)嗣丁○○於八十九年十二月二十三日上午十一時
    許，與乙○○、丙○○、甲○○、戊○○及丙○○之母連銀棗等人，在台北縣新
    莊市調解委員會進行調解時，丁○○又向乙○○、丙○○、甲○○、戊○○等恫
    稱：「今天本來是要把你們幹掉的，你們怎麼死的都不知道」、「你們的生死掌
    握在我的手上，我上法庭要怎麼講就怎麼講，你們都要坐牢的」等語，以加害乙○○、丙○○、甲○○、戊○○生命、身體、自由之事，致乙○○、丙○○、甲○○、戊○○心生畏怖，而生危害於安全。
二、案經乙○○訴由台北縣警察局淡水分局報請臺灣板橋地方法院檢察署檢察官偵查
    起訴。
    理  由
壹、有罪部分（即被告丁○○被訴恐嚇部分）
一、訊之被告丁○○固坦承伊係因一時氣憤才說那些話等情不諱，惟矢口否認何恐嚇
    犯行，辯稱：伊無恐嚇之意云云。惟查被告丁○○前揭恐嚇犯行，業經被害人乙○○、丙○○、甲○○、戊○○指訴綦詳，並經證人連銀棗於警訊及本院審理中
    證述屬實，而被害人乙○○及丙○○、甲○○、戊○○等人聽聞上開威嚇言詞後
    ，致心生畏怖，足生危害於被害人乙○○及丙○○、甲○○、戊○○等之身體、
    生命、自由安全，亦據渠等供明在卷。被告前開所辯，顯係避重就輕之詞，自不
    足採。事證明確，被告丁○○恐嚇之犯行，洵堪認定。
二、核被告丁○○之所為，係犯刑法第三百零五條以加害生命、身體、自由之事恐嚇
    罪。被告丁○○如事實欄一、(3)之所為，係一行為恐嚇乙○○、丙○○、甲○○
    、戊○○四人，觸犯四個恐嚇安全罪，為想像競合犯，應從一重處斷。又被告丁○○前後三次恐嚇行為，時間緊接、所犯為構成要件相同之罪，顯係基於概括犯
    意而為之，論以情節較重之以加害生命、身體、自由之事，恐嚇他人，致生危害
    於安全罪（即事實欄一、(3)所示）一罪，並加重其刑。爰審酌被告犯罪之動機、
    目的、手段、所生危害，被告丁○○已與被害人乙○○、甲○○、戊○○及丙○○之母連銀棗，就雙方傷害、恐嚇部分達成民事和解（見本院九十年七月十八日
    筆錄），被害人乙○○、甲○○、戊○○於本院表示不再追究被告丁○○恐嚇犯
    行等情（見本院同日筆錄），及其犯後於本院審理中表示悔誤，以後不會再犯之
    態度等一切情狀，從輕量處如主文所示之刑。又被告丁○○行為後原刑法第四十
    一條之規定：「犯最重本刑為三年以下有期徒刑之刑之罪，而受六月以下有期徒
    刑或拘役之宣告，因身體、教育、職業或家庭之關係或其他正當事由，執行顯有
    困難者，得以一元以上三元以下折算一日，易科罰金。」，已於九十年一月四日
    經修正為刑法第四十一條第一項，該規定為：「犯最重本刑為五年以下有期徒刑
    之刑之罪，而受六月以下有期徒刑或拘役之宣告，因身體、教育、職業或家庭之
    關係或其他正當事由，執行顯有困難者，得以一元以上三元以下折算一日，易科
    罰金。但確因不執行所宣告之刑，難收矯正之效，或難以維持法秩序者，不在此
    限。」，並於同年月十日經總統公布施行，經新舊法比較結果，修正後之新法對
    被告易科罰金之宣告並不生影響，爰適用裁判之新法諭知易科罰金之折算標準，
    以示懲儆。又被告丁○○前未曾受有期徒刑以上刑之宣告，有臺灣高等法院檢察
    署刑案紀錄簡覆表及台灣高等法院被告全國前案紀錄表各一份可稽，因一時失慮
    ，偶罹刑典，事後表示悔意，經此刑之宣告後，應知警惕而無再犯之虞，本院因
    認暫不執行其刑為當，予以宣告緩刑二年，用啟自新。
三、公訴意旨另以：被告丁○○其後至台北縣警察局新莊分局福營派出所報案，經警
    通知乙○○前往製作筆錄時，丁○○又對乙○○恐嚇稱：「只要五千元就能買你
    一條人命」等語，以加害乙○○生命之事，致其心生畏怖，而生危害於安全，因
    認被告丁○○另涉犯有刑法第三百零五條之恐嚇危害安全罪嫌云云，並舉告訴人
    乙○○指訴為其論據。按犯罪事實應依證據認定之，刑事訴訟法第一百五十四條
    定有明文。又告訴人之告訴，係以使被告受刑事訴追為目的，是其陳述是否與事
    實相符，仍應調查其他證據以資審認。訊據被告丁○○堅決否認有此部分恐嚇之
    犯行，綜觀全卷，除告訴人之上開指訴外，並無其他證據足供本院查明其指訴是
    否與事實相符，再者，依告訴人乙○○之指訴，被告係在警員面前出言恐嚇（見
    九十年度偵字第四九三八號偵查卷第二十頁），則以乙○○當時身處警局，復有
    警員在旁，則其是否因此心生畏懼，亦堪置疑，綜上，委難以其片面之指訴入人
    於罪，此外復查無其他積極證據足以證明被告丁○○於前述期日內有恐嚇告訴人
    之犯行，揆諸前開規定，本應為諭知無罪，惟公訴意旨認此部分與被告前開論罪
    科刑部分有連續犯之裁判上一罪關係，爰不另為無罪之諭知，附此敘明。
貳、公訴不受理部分：（即被告丁○○、丙○○、甲○○、戊○○被訴傷害部分）
一、公訴意旨略以：被告丁○○原為乙○○之追求者，後因追求遭拒，而於八十九年
    十月十四日凌晨以電話與乙○○聯絡，並相約於同日上午九時許在台北縣新莊市
    輔仁大學宜美學苑前，返還先前贈與之光碟片、翻譯機及先前出遊之花費，嗣乙○○將與丁○○間之約會、電話中遭恐嚇等事告知男友即被告丙○○後，按時前
    往赴約，丙○○因恐丁○○對女友不利，在未告知乙○○之情形下偕同友人即被
    告甲○○、戊○○於二人相約時間至宜美學苑，在旁暗中察看，並因此看見乙○○歸還上開物品，丙○○遂在乙○○離開後即上前質問丁○○，且與之發生爭執
    ，丁○○因而基於普通傷害之故意，出手毆打丙○○胸口，丙○○亦基於普通傷
    害之故意予以還手（丙○○傷害部分未據告訴），丁○○見一旁之被告甲○○、
    戊○○欲上前助勢，即跑往機車停放處，解開機車大鎖打算離開，但見丙○○、
    甲○○、戊○○仍追趕前來，又接續以徒手毆打三人、以機車鎖毆打戊○○手部
    ，丙○○等三人亦基於普通傷害之故意與之互毆，並由甲○○奪下車鎖，丁○○
    隨即趁隙跑至台北縣新莊市○○路五六之四號前，丙○○等三人追趕在後，雙方
    繼續互毆，直至為該處住戶阻擋後始行停止，丁○○因而受有右耳蝸瘀青、上下
    口腔內挫傷瘀青、右手第三指挫傷及頭皮瘀腫之傷害，戊○○亦因此受有右側手
    腕挫傷、皮下瘀血之傷害。因認被告丁○○、丙○○、甲○○、戊○○均涉犯刑
    法第二百七十七條第一項之傷害罪嫌云云。
二、按告訴乃論之罪，告訴人於第一審辯論終結前得撤回其告訴，又告訴經撤回者，
    應諭知不受理之判決，刑事訴訟法第二百三十八條第一項、第三百零三條第三款
    分別定有明文。
三、查本件告訴人丁○○告訴被告丙○○、甲○○、戊○○傷害案件及被告戊○○告
    訴被告丁○○傷害案件，起訴書認渠等四人係觸犯刑法第二百七十七條第一項之
    傷害罪罪，依同法第二百八十七條前段之規定，須告訴乃論。茲據告訴人丁○○
    、戊○○撤回告訴（見本院九十年七月十八日訊問筆錄），依照首開說明，本件
    爰不經言詞辯論，逕為諭知被告丁○○、丙○○、甲○○、戊○○不受理之判決
    。
據上論斷，應依刑事訴訟法第二百九十九條第一項前段、第三百零三條第三款、第三
百零七條，刑法第二條第一項前段、第五十六條、第三百零五條、第五十五條、第四
十一條第一項、第七十四條第一款，罰金罰鍰提高標準條例第一條前段、第二條，判
決如主文。
本案經檢察官陳伯厚到庭執行職務
中      華      民      國      九十        年    七      月    三十一  日
                                      臺灣板橋地方法院刑事第四庭
                                          法  官  劉  大  衛
右正本證明與原本無異。
如不服本判決應於送達後十日內向本院提出上訴狀。
                                          書記官  蕭  興  南
中      華      民      國      九十        年    八      月      八    日
附錄本案論罪科刑法條全文：
刑法第三百零五條
以加害生命、身體、自由、名譽、財產之事，恐嚇他人致生危害於安全者，處二年以
下有期徒刑、拘役或三百元以下罰金。


司法院資訊處製作；財團法人民間司法改革基金會備份。
